---
title: "desiguales_regresiones"
author: "kevin"
date: "2023-07-08"
output: html_document
---

# Cargar paquetes

```{r}
knitr::opts_chunk$set(warning = FALSE,
                      message = FALSE, 
                      cache = FALSE,
                      results = "hold")
options(scipen=999)
pacman::p_load(dplyr, haven, stargazer, sjmisc, sjPlot, tidyverse, ggplot2, survey, srvyr, ggpubr, texreg, quantreg, fastDummies)
```

# cargar base de datos desiguales 2016 (del PNUD)

```{r}
load("input/proc/desiguales_rec.RData")

data_rec$sexo <- factor(data_rec$sexo, labels = c("Hombre", "Mujer"))
data_rec$cajera <- factor(data_rec$cajera, labels = c("Cajero", "Cajera"))
data_rec$gerenta <- factor(data_rec$gerenta, labels = c("Gerente", "Gerenta"))
data_rec$educacion_rec <- factor(data_rec$educacion_rec, labels = c("No_Universitario", "Universitario"))
```

## Regresiones

* salario real cajero

```{r, results='asis'}
reg1 <- lm(p12_sal_real_cajero ~ cajera, data=data_rec)
reg2 <- lm(p12_sal_real_cajero ~ cajera + sexo, data=data_rec)
reg3 <- lm(p12_sal_real_cajero ~ cajera + sexo + educacion_rec, data=data_rec)
reg4 <- lm(p12_sal_real_cajero ~ cajera + sexo + educacion_rec + sexo*educacion_rec, data=data_rec)
reg5 <- lm(p12_sal_real_cajero ~ cajera + sexo + educacion_rec + cajera*sexo, data=data_rec)
reg6 <- lm(p12_sal_real_cajero ~ cajera + sexo + educacion_rec + cajera*educacion_rec, data=data_rec)

htmlreg(list(reg1, reg2, reg3, reg4, reg5, reg6))
```

* salario ideal cajero

```{r, results='asis'}
reg1 <- lm(p12_sal_ideal_cajero ~ cajera, data=data_rec)
reg2 <- lm(p12_sal_ideal_cajero ~ cajera + sexo, data=data_rec)
reg3 <- lm(p12_sal_ideal_cajero ~ cajera + sexo + educacion_rec, data=data_rec)
reg4 <- lm(p12_sal_ideal_cajero ~ cajera + sexo + educacion_rec + sexo*educacion_rec, data=data_rec)
reg5 <- lm(p12_sal_ideal_cajero ~ cajera + sexo + educacion_rec + cajera*sexo, data=data_rec)
reg6 <- lm(p12_sal_ideal_cajero ~ cajera + sexo + educacion_rec + cajera*educacion_rec, data=data_rec)

htmlreg(list(reg1, reg2, reg3, reg4, reg5, reg6))
```

* salario real gerente

```{r, results='asis'}
reg1 <- lm(p12_sal_real_gerente ~ gerenta, data=data_rec)
reg2 <- lm(p12_sal_real_gerente ~ gerenta + sexo, data=data_rec)
reg3 <- lm(p12_sal_real_gerente ~ gerenta + sexo + educacion_rec, data=data_rec)
reg4 <- lm(p12_sal_real_gerente ~ gerenta + sexo + educacion_rec + sexo*educacion_rec, data=data_rec)
reg5 <- lm(p12_sal_real_gerente ~ gerenta + sexo + educacion_rec + gerenta*sexo, data=data_rec)
reg6 <- lm(p12_sal_real_gerente ~ gerenta + sexo + educacion_rec + gerenta*educacion_rec, data=data_rec)

htmlreg(list(reg1, reg2, reg3, reg4, reg5, reg6))
```

* salario ideal gerente

```{r, results='asis'}
reg1 <- lm(p12_sal_ideal_gerente ~ gerenta, data=data_rec)
reg2 <- lm(p12_sal_ideal_gerente ~ gerenta + sexo, data=data_rec)
reg3 <- lm(p12_sal_ideal_gerente ~ gerenta + sexo + educacion_rec, data=data_rec)
reg4 <- lm(p12_sal_ideal_gerente ~ gerenta + sexo + educacion_rec + sexo*educacion_rec, data=data_rec)
reg5 <- lm(p12_sal_ideal_gerente ~ gerenta + sexo + educacion_rec + gerenta*sexo, data=data_rec)
reg6 <- lm(p12_sal_ideal_gerente ~ gerenta + sexo + educacion_rec + gerenta*educacion_rec, data=data_rec)

htmlreg(list(reg1, reg2, reg3, reg4, reg5, reg6))
```

## Regresion por quantiles

### Cajerx sin intercepto

* salario real cajero

```{r, results='asis'}
test <- data_rec %>% select(p12_sal_real_cajero, cajera, sexo, educacion_rec) %>% na.omit()
test <- dummy_cols(test, select_columns = c("cajera", "sexo", "educacion_rec"))

reg1 <- rq(p12_sal_real_cajero ~ cajera_Cajera - 1, data=test)
reg2 <- rq(p12_sal_real_cajero ~ cajera_Cajera + sexo_Mujer - 1, data=test)
reg3 <- rq(p12_sal_real_cajero ~ cajera_Cajera + sexo_Mujer + educacion_rec_Universitario - 1, data=test)
reg4 <- rq(p12_sal_real_cajero ~ cajera_Cajera + sexo_Mujer + educacion_rec_Universitario + sexo_Mujer*educacion_rec_Universitario - 1, data=test)
reg5 <- rq(p12_sal_real_cajero ~ cajera_Cajera + sexo_Mujer + educacion_rec_Universitario + cajera_Cajera*sexo_Mujer - 1, data=test)
reg6 <- rq(p12_sal_real_cajero ~ cajera_Cajera + sexo_Mujer + educacion_rec_Universitario + cajera_Cajera*educacion_rec_Universitario - 1, data=test)

htmlreg(list(reg1, reg2, reg3, reg4, reg5, reg6))
```

* salario ideal cajero

```{r, results='asis'}
test2 <- data_rec %>% select(p12_sal_ideal_cajero, cajera, sexo, educacion_rec) %>% na.omit()
test2 <- dummy_cols(test2, select_columns = c("cajera", "sexo", "educacion_rec"))

reg1 <- rq(p12_sal_ideal_cajero ~ cajera_Cajera -1, data=test2)
reg2 <- rq(p12_sal_ideal_cajero ~ cajera_Cajera + sexo_Mujer -1, data=test2)
reg3 <- rq(p12_sal_ideal_cajero ~ cajera_Cajera + sexo_Mujer + educacion_rec_Universitario -1, data=test2)
reg4 <- rq(p12_sal_ideal_cajero ~ cajera_Cajera + sexo_Mujer + educacion_rec_Universitario + sexo_Mujer*educacion_rec_Universitario -1, data=test2)
reg5 <- rq(p12_sal_ideal_cajero ~ cajera_Cajera + sexo_Mujer + educacion_rec_Universitario + cajera_Cajera*sexo_Mujer -1, data=test2)
reg6 <- rq(p12_sal_ideal_cajero ~ cajera_Cajera + sexo_Mujer + educacion_rec_Universitario + cajera_Cajera*educacion_rec_Universitario -1, data=test2)

htmlreg(list(reg1, reg2, reg3, reg4, reg5, reg6))
```

### Cajerx percentil 75

* salario real cajero

```{r, results='asis'}
test <- data_rec %>% select(p12_sal_real_cajero, cajera, sexo, educacion_rec) %>% na.omit()
test <- dummy_cols(test, select_columns = c("cajera", "sexo", "educacion_rec"))

reg1 <- rq(p12_sal_real_cajero ~ cajera_Cajera, data=test, tau = 0.75)
reg2 <- rq(p12_sal_real_cajero ~ cajera_Cajera + sexo_Mujer, data=test, tau = 0.75)
reg3 <- rq(p12_sal_real_cajero ~ cajera_Cajera + sexo_Mujer + educacion_rec_Universitario, data=test, tau = 0.75)
reg4 <- rq(p12_sal_real_cajero ~ cajera_Cajera + sexo_Mujer + educacion_rec_Universitario + sexo_Mujer*educacion_rec_Universitario, data=test, tau = 0.75)
reg5 <- rq(p12_sal_real_cajero ~ cajera_Cajera + sexo_Mujer + educacion_rec_Universitario + cajera_Cajera*sexo_Mujer, data=test, tau = 0.75)
reg6 <- rq(p12_sal_real_cajero ~ cajera_Cajera + sexo_Mujer + educacion_rec_Universitario + cajera_Cajera*educacion_rec_Universitario, data=test, tau = 0.75)

htmlreg(list(reg1, reg2, reg3, reg4, reg5, reg6))
```

* salario ideal cajero (no results al 0.75)

```{r, eval=FALSE}
test2 <- data_rec %>% select(p12_sal_ideal_cajero, cajera, sexo, educacion_rec) %>% na.omit()
test2 <- dummy_cols(test2, select_columns = c("cajera", "sexo", "educacion_rec"))

reg1 <- rq(p12_sal_ideal_cajero ~ cajera_Cajera, data=test2, tau = 0.75)
reg2 <- rq(p12_sal_ideal_cajero ~ cajera_Cajera + sexo_Mujer, data=test2, tau = 0.75)
reg3 <- rq(p12_sal_ideal_cajero ~ cajera_Cajera + sexo_Mujer + educacion_rec_Universitario, data=test2, tau = 0.75)
reg4 <- rq(p12_sal_ideal_cajero ~ cajera_Cajera + sexo_Mujer + educacion_rec_Universitario + sexo_Mujer*educacion_rec_Universitario, data=test2, tau = 0.75)
reg5 <- rq(p12_sal_ideal_cajero ~ cajera_Cajera + sexo_Mujer + educacion_rec_Universitario + cajera_Cajera*sexo_Mujer, data=test2, tau = 0.75)
reg6 <- rq(p12_sal_ideal_cajero ~ cajera_Cajera + sexo_Mujer + educacion_rec_Universitario + cajera_Cajera*educacion_rec_Universitario, data=test2, tau = 0.75)

htmlreg(list(reg1, reg2, reg3, reg4, reg5, reg6))
```


### Gerentx con intercepto y mediana

* salario ideal gerente

```{r, results='asis'}
test4 <- data_rec %>% select(p12_sal_ideal_gerente, gerenta, sexo, educacion_rec) %>% na.omit()
test4 <- dummy_cols(test4, select_columns = c("gerenta", "sexo", "educacion_rec"))

reg1 <- rq(p12_sal_ideal_gerente ~ gerenta_Gerenta, data=test4)
reg2 <- rq(p12_sal_ideal_gerente ~ gerenta_Gerenta + sexo_Mujer, data=test4)
reg3 <- rq(p12_sal_ideal_gerente ~ gerenta_Gerenta + sexo_Mujer + educacion_rec_Universitario, data=test4)
reg4 <- rq(p12_sal_ideal_gerente ~ gerenta_Gerenta + sexo_Mujer + educacion_rec_Universitario + sexo_Mujer*educacion_rec_Universitario, data=test4)
reg5 <- rq(p12_sal_ideal_gerente ~ gerenta_Gerenta + sexo_Mujer + educacion_rec_Universitario + gerenta_Gerenta*sexo_Mujer, data=test4)
reg6 <- rq(p12_sal_ideal_gerente ~ gerenta_Gerenta + sexo_Mujer + educacion_rec_Universitario + gerenta_Gerenta*educacion_rec_Universitario, data=test4)
reg7 <- rq(p12_sal_ideal_gerente ~ gerenta_Gerenta + sexo_Mujer + educacion_rec_Universitario + gerenta_Gerenta*educacion_rec_Universitario*sexo_Mujer, data=test4)

htmlreg(list(reg1, reg2, reg3, reg4, reg5, reg6))
```

* salario real gerente

```{r, results='asis'}
test3 <- data_rec %>% select(p12_sal_real_gerente, gerenta, sexo, educacion_rec) %>% na.omit()
test3 <- dummy_cols(test3, select_columns = c("gerenta", "sexo", "educacion_rec"))

reg1 <- rq(p12_sal_real_gerente ~ gerenta_Gerenta, data=test3)
reg2 <- rq(p12_sal_real_gerente ~ gerenta_Gerenta + sexo_Mujer, data=test3)
reg3 <- rq(p12_sal_real_gerente ~ gerenta_Gerenta + sexo_Mujer + educacion_rec_Universitario, data=test3)
reg4 <- rq(p12_sal_real_gerente ~ gerenta_Gerenta + sexo_Mujer + educacion_rec_Universitario + educacion_rec_Universitario*gerenta_Gerenta, data=test3)
reg5 <- rq(p12_sal_real_gerente ~ gerenta_Gerenta + sexo_Mujer + educacion_rec_Universitario + gerenta_Gerenta*sexo_Mujer, data=test3)
reg6 <- rq(p12_sal_real_gerente ~ gerenta_Gerenta + sexo_Mujer + educacion_rec_Universitario + educacion_rec_Universitario*sexo_Mujer, data=test3)
reg7 <- rq(p12_sal_real_gerente ~ gerenta_Gerenta + sexo_Mujer + educacion_rec_Universitario + gerenta_Gerenta*educacion_rec_Universitario*sexo_Mujer, data=test3)

htmlreg(list(reg1, reg2, reg3, reg4, reg5, reg6))
```

# gr치ficos

```{r}
plot_models(reg6, reg4, reg3,  
            title = "", #quitar titulo
            show.values = TRUE, #mostrar valor de efectos
            dot.size = 1.3, #tama침o circulos
            line.size = 1, #tama침o CI
            value.size = 3, #tama침o valor efectoss
            spacing = .7, #espacio entre efectos
            digits = 0, # cuantos decimales
            grid = TRUE, # separa en un plot por modelo
            vline.color = "red", # linea roja en punto neutro (0)
            axis.labels = rev(c("Gerenta", 
                            "Mujer", 
                            "Universitario", 
                            "Mujer*Universitario",
                            "Gerenta*Universitario")), #con rev porque automatico los tira en otro orden
            show.legend = FALSE,
            m.labels = c("Modelo 3", "Modelo 2", "Modelo 1")) + # variables dependientes
  theme_bw(base_size = 14)+
  scale_y_continuous(limits = c(-1500000, 5000000),
                     breaks = seq(-1500000, 3000000, by = 1500000))+
  theme(axis.text.x = element_text(angle = 45, vjust = 1, hjust=1))
```

