---
title: "desiguales produccion"
date: "`r format(Sys.time(), '%A %d %B %Y %X')`"
output:
  bookdown::html_document2:
    number_sections: true
    toc: true
    toc_float:
        collapsed: false
    toc_depth: 2
    code_folding: "hide"
editor_options:
  chunk_output_type: console
---

# Cargar paquetes

```{r}
options(scipen=999)
pacman::p_load(dplyr, haven, stargazer, sjmisc, sjPlot, tidyverse, ggplot2, survey, srvyr, ggpubr)
```

# cargar base de datos desiguales 2016 (del PNUD)

```{r}
load("input/proc/desiguales_rec.RData")
```

## Ponderadores
```{r}
data_rec$sexo <- factor(data_rec$sexo, labels = c("Hombre", "Mujer"))

desiguales_pond <- data_rec %>% as_survey_design(ids = 1,
                                                 weights = WEIGHT)
```

# Diferencias de media

* media de percepción cuánto ganan en cada oficio diferenciado por sexo, según sexo

```{r}
salario_real = desiguales_pond %>% group_by(sexo) %>%
  summarise(n = n(),
            cajero_hombre = survey_mean(p12_sal_real_cajero_h, na.rm = T),
            cajero_mujer = survey_mean(p12_sal_real_cajero_m, na.rm = T),
            gerente_hombre = survey_mean(p12_sal_real_gerente_h, na.rm = T),
            gerente_mujer = survey_mean(p12_sal_real_gerente_m, na.rm = T),
            doctor_hombre = survey_mean(p12_sal_real_doctor_h, na.rm = T),
            doctor_mujer = survey_mean(p12_sal_real_doctor_m, na.rm = T),
            diputado_hombre = survey_mean(p12_sal_real_diput_h, na.rm = T),
            diputado_mujer = survey_mean(p12_sal_real_diput_m, na.rm = T),
            propio = survey_mean(p91_monto, na.rm=T)
            )
```

```{r}
salario_real_long <- salario_real %>% 
  pivot_longer(cols = c("cajero_hombre", 
                        "cajero_mujer", 
                        "gerente_hombre", 
                        "gerente_mujer", 
                        "doctor_hombre", 
                        "doctor_mujer", 
                        "diputado_hombre", 
                        "diputado_mujer",
                        "propio"), 
               names_to = "oficio",
               values_to = "mean")

```

## Gráfico diferencias de media

### salario percibido hombres

```{r}
p12_sal_perc_h <- salario_real_long %>% filter(sexo=="Hombre") %>% 
  ggplot(aes(x = oficio, y = mean)) +
  geom_point(size=4) +
  xlab("Oficio") + ylab("Salario percibido")  +
  ylim(0, 9000000) +
  theme_bw() +
  theme(axis.text.x = element_text(angle = 30, hjust = 1)) +
  scale_x_discrete(label = c("Cajero Hombre", "Cajera Mujer", "Diputado Hombre", "Diputada Mujer", "Doctor Hombre", "Doctora Mujer", "Gerente Hombre", "Gerente Mujer", "Salario propio"))

p12_sal_perc_h
```

### salario percibido mujeres

```{r}
p12_sal_perc_m <- salario_real_long %>% filter(sexo=="Mujer") %>% 
  ggplot(aes(x = oficio, y = mean)) +
  geom_point(size=4) +
  xlab("Oficio") + ylab("Salario percibido")  +
  ylim(0, 9000000) +
  theme_bw() +
  theme(axis.text.x = element_text(angle = 30, hjust = 1)) +
  scale_x_discrete(label = c("Cajero Hombre", "Cajera Mujer", "Diputado Hombre", "Diputada Mujer", "Doctor Hombre", "Doctora Mujer", "Gerente Hombre", "Gerente Mujer", "Salario propio"))

p12_sal_perc_m


```

* ideal

Media de percepción cuánto deberían ganar en cada oficio diferenciado por sexo, según sexo

```{r}
salario_ideal = desiguales_pond %>% group_by(sexo) %>%
  summarise(n = n(),
            cajero_hombre = survey_mean(p12_sal_ideal_cajero_h, na.rm = T),
            cajero_mujer = survey_mean(p12_sal_ideal_cajero_m, na.rm = T),
            gerente_hombre = survey_mean(p12_sal_ideal_gerente_h, na.rm = T),
            gerente_mujer = survey_mean(p12_sal_ideal_gerente_m, na.rm = T),
            doctor_hombre = survey_mean(p12_sal_ideal_doctor_h, na.rm = T),
            doctor_mujer = survey_mean(p12_sal_ideal_doctor_m, na.rm = T),
            diputado_hombre = survey_mean(p12_sal_ideal_diput_h, na.rm = T),
            diputado_mujer = survey_mean(p12_sal_ideal_diput_m, na.rm = T),
            propio = survey_mean(p75_monto, na.rm=T)
            )
```


```{r}
salario_ideal_long <- salario_ideal %>% 
  pivot_longer(cols = c("cajero_hombre", 
                        "cajero_mujer", 
                        "gerente_hombre", 
                        "gerente_mujer", 
                        "doctor_hombre", 
                        "doctor_mujer", 
                        "diputado_hombre", 
                        "diputado_mujer",
                        "propio"), 
               names_to = "oficio",
               values_to = "mean")

```

## Gráfico diferencias de media

### salario ideal hombres

```{r}
p12_sal_ideal_h <- salario_ideal_long %>% filter(sexo=="Hombre") %>% 
  ggplot(aes(x = oficio, y = mean)) +
  geom_point(size=4) +
  xlab("Oficio") + ylab("Salario ideal")  +
  ylim(0, 9000000) +
  theme_bw() +
  theme(axis.text.x = element_text(angle = 30, hjust = 1)) +
  scale_x_discrete(label = c("Cajero Hombre", "Cajera Mujer", "Diputado Hombre", "Diputada Mujer", "Doctor Hombre", "Doctora Mujer", "Gerente Hombre", "Gerente Mujer", "Salario propio"))

p12_sal_ideal_h
```

### salario ideal mujeres

```{r}
p12_sal_ideal_m <- salario_ideal_long %>% filter(sexo=="Mujer") %>% 
  ggplot(aes(x = oficio, y = mean)) +
  geom_point(size=4) +
  xlab("Oficio") + ylab("Salario ideal")  +
  ylim(0, 9000000) +
  theme_bw() +
  theme(axis.text.x = element_text(angle = 30, hjust = 1)) +
  scale_x_discrete(label = c("Cajero Hombre", "Cajera Mujer", "Diputado Hombre", "Diputada Mujer", "Doctor Hombre", "Doctora Mujer", "Gerente Hombre", "Gerente Mujer", "Salario propio"))

p12_sal_ideal_m
```

```{r}
p12_sal_m <- ggarrange(p12_sal_perc_m, p12_sal_ideal_m, ncol=2)
p12_sal_h <- ggarrange(p12_sal_perc_h, p12_sal_ideal_h, ncol=2)

ggsave(p12_sal_m, file = "output/graphs/media_salarios_mujeres.png", width = 8,height = 10)
ggsave(p12_sal_h, file = "output/graphs/media_salarios_hombres.png", width = 8,height = 10)
```

### comparacion ambos tipos de salarios

* mujeres

```{r}
p12_sal_m
```

* hombres

```{r}
p12_sal_h
```

### Comparacion mismo tipo de salario ambos sexos

izquierda mujer, derecha hombre

* salario ideal

```{r}
p12_ideal <-ggarrange(p12_sal_perc_m, p12_sal_perc_h, ncol=2)
p12_ideal
```

* salario percibido

```{r}
p12_real <- ggarrange(p12_sal_ideal_m, p12_sal_ideal_h, ncol=2)
p12_real
```


# salario real (mediana de percepción cuánto ganan en cada oficio diferenciado por sexo, según sexo)

```{r}
salario_real = desiguales_pond %>% group_by(sexo) %>%
  summarise(n = n(),
            cajero_hombre = survey_median(p12_sal_real_cajero_h, na.rm = T),
            cajero_mujer = survey_median(p12_sal_real_cajero_m, na.rm = T),
            gerente_hombre = survey_median(p12_sal_real_gerente_h, na.rm = T),
            gerente_mujer = survey_median(p12_sal_real_gerente_m, na.rm = T),
            doctor_hombre = survey_median(p12_sal_real_doctor_h, na.rm = T),
            doctor_mujer = survey_median(p12_sal_real_doctor_m, na.rm = T),
            diputado_hombre = survey_median(p12_sal_real_diput_h, na.rm = T),
            diputado_mujer = survey_median(p12_sal_real_diput_m, na.rm = T),
            propio = survey_median(p91_monto, na.rm=T)
            )
```


```{r}
salario_real_long <- salario_real %>% 
  pivot_longer(cols = c("cajero_hombre", 
                        "cajero_mujer", 
                        "gerente_hombre", 
                        "gerente_mujer", 
                        "doctor_hombre", 
                        "doctor_mujer", 
                        "diputado_hombre", 
                        "diputado_mujer",
                        "propio"), 
               names_to = "oficio",
               values_to = "mean")

```

## Gráfico diferencias de mediana

### Salario percibido hombres

```{r}
p12_sal_real_h <- salario_real_long %>% filter(sexo=="Hombre") %>% 
  ggplot(aes(x = oficio, y = mean)) +
  geom_point(size=4) +
  xlab("Oficio") + ylab("Salario percibido")  +
  theme_bw() +
  ylim(0, 9000000) +
  theme(axis.text.x = element_text(angle = 30, hjust = 1)) +
  scale_x_discrete(label = c("Cajero Hombre", "Cajera Mujer", "Diputado Hombre", "Diputada Mujer", "Doctor Hombre", "Doctora Mujer", "Gerente Hombre", "Gerente Mujer", "Salario propio"))

p12_sal_real_h
```

### Salario percibido mujeres

```{r}
p12_sal_real_m <- salario_real_long %>% filter(sexo=="Mujer") %>% 
  ggplot(aes(x = oficio, y = mean)) +
  geom_point(size=4) +
  xlab("Oficio") + ylab("Salario percibido")  +
  theme_bw() +
  ylim(0, 9000000) +
  theme(axis.text.x = element_text(angle = 30, hjust = 1)) +
  scale_x_discrete(label = c("Cajero Hombre", "Cajera Mujer", "Diputado Hombre", "Diputada Mujer", "Doctor Hombre", "Doctora Mujer", "Gerente Hombre", "Gerente Mujer", "Salario propio"))

p12_sal_real_m
```

# salario ideal (Mediana de percepción cuánto deberían ganar en cada oficio diferenciado por sexo, según sexo)

```{r}
salario_ideal = desiguales_pond %>% group_by(sexo) %>%
  summarise(n = n(),
            cajero_hombre = survey_median(p12_sal_ideal_cajero_h, na.rm = T),
            cajero_mujer = survey_median(p12_sal_ideal_cajero_m, na.rm = T),
            gerente_hombre = survey_median(p12_sal_ideal_gerente_h, na.rm = T),
            gerente_mujer = survey_median(p12_sal_ideal_gerente_m, na.rm = T),
            doctor_hombre = survey_median(p12_sal_ideal_doctor_h, na.rm = T),
            doctor_mujer = survey_median(p12_sal_ideal_doctor_m, na.rm = T),
            diputado_hombre = survey_median(p12_sal_ideal_diput_h, na.rm = T),
            diputado_mujer = survey_median(p12_sal_ideal_diput_m, na.rm = T),
            propio = survey_median(p75_monto, na.rm=T) 
            )
```

```{r}
salario_ideal_long <- salario_ideal %>% 
  pivot_longer(cols = c("cajero_hombre", 
                        "cajero_mujer", 
                        "gerente_hombre", 
                        "gerente_mujer", 
                        "doctor_hombre", 
                        "doctor_mujer", 
                        "diputado_hombre", 
                        "diputado_mujer",
                        "propio"), 
               names_to = "oficio",
               values_to = "mean")

```

## Gráfico diferencias de mediana

### Salario ideal hombres

```{r}
p12_sal_ideal_h <- salario_ideal_long %>% filter(sexo=="Hombre") %>% 
  ggplot(aes(x = oficio, y = mean)) +
  geom_point(size=4) +
  xlab("Oficio") + ylab("Salario ideal")  +
  theme_bw() +
  ylim(0, 9000000) +
  theme(axis.text.x = element_text(angle = 30, hjust = 1)) +
  scale_x_discrete(label = c("Cajero Hombre", "Cajera Mujer", "Diputado Hombre", "Diputada Mujer", "Doctor Hombre", "Doctora Mujer", "Gerente Hombre", "Gerente Mujer", "Salario propio"))

p12_sal_ideal_h
```

### Salario ideal hombres

```{r}
p12_sal_ideal_m <- salario_ideal_long %>% filter(sexo=="Mujer") %>% 
  ggplot(aes(x = oficio, y = mean)) +
  geom_point(size=4) +
  xlab("Oficio") + ylab("Salario ideal")  +
  theme_bw() +
  ylim(0, 9000000) +
  theme(axis.text.x = element_text(angle = 30, hjust = 1)) +
  scale_x_discrete(label = c("Cajero Hombre", "Cajera Mujer", "Diputado Hombre", "Diputada Mujer", "Doctor Hombre", "Doctora Mujer", "Gerente Hombre", "Gerente Mujer", "Salario propio"))

p12_sal_ideal_m
```

```{r}
median_salarios_hombres <- ggarrange(p12_sal_real_h, p12_sal_ideal_h, ncol = 2)
median_salarios_mujeres <- ggarrange(p12_sal_real_m, p12_sal_ideal_m, ncol = 2)

ggsave(median_salarios_hombres, file = "output/graphs/median_salarios_hombres.png", width = 8,height = 10)
ggsave(median_salarios_mujeres, file = "output/graphs/median_salarios_mujeres.png", width = 8,height = 10)
```

### Comparacion ambos tipos de salarios

* mujeres

```{r}
median_salarios_mujeres
```

* hombres

```{r}
median_salarios_hombres
```

### Comparación mismo tipo de salario ambos sexos

izquierda mujer, derecha hombre

* ideal

```{r}
median_salarios_ideal <- ggarrange(p12_sal_ideal_m, p12_sal_ideal_h, ncol = 2)
median_salarios_ideal
```

* real

```{r}
median_salarios_real <- ggarrange(p12_sal_real_m, p12_sal_real_h, ncol = 2)
median_salarios_real
```




##### los de acá abajo los descartamos (demasiada información)


```{r}
salario_ideal_long <- salario_ideal_long %>% select(sexo, oficio, salario_ideal = mean)
salario_real_long <- salario_real_long %>% select(salario_real = mean)

base <- cbind(salario_ideal_long, salario_real_long)

base_long <- base %>% 
  pivot_longer(cols = c("salario_ideal", 
                        "salario_real"),
               names_to = "tipo",
               values_to = "mean")
```

```{r}
plot_tipo <- ggplot(base_long, aes(x = oficio, y = mean, color=sexo)) + 
  geom_point(size=4, aes(shape=sexo)) +
  labs(color = "Sexo", shape="Sexo") +
  xlab("Oficio") + ylab("Salario")  +
  theme_bw() +
  theme(axis.text = element_text(angle = 45, hjust = 1)) +
  facet_wrap(~tipo) +
  scale_x_discrete(label = c("Cajero Hombre", "Cajera Mujer", "Diputado Hombre", "Diputada Mujer", "Doctor Hombre", "Doctora Mujer", "Gerente Hombre", "Gerente Mujer", "Salario propio"))

plot_tipo
ggsave(plot_tipo, file = "output/graphs/dif_salarios_ambos.png", width = 12,height = 7)
```

# salario real (mediana de percepción cuánto ganan en cada oficio diferenciado por sexo, según educacion)

```{r}
salario_real = desiguales_pond %>% group_by(educacion_rec) %>%
  summarise(n = n(),
            cajero_hombre = survey_median(p12_sal_real_cajero_h, na.rm = T),
            cajero_mujer = survey_median(p12_sal_real_cajero_m, na.rm = T),
            gerente_hombre = survey_median(p12_sal_real_gerente_h, na.rm = T),
            gerente_mujer = survey_median(p12_sal_real_gerente_m, na.rm = T),
            doctor_hombre = survey_median(p12_sal_real_doctor_h, na.rm = T),
            doctor_mujer = survey_median(p12_sal_real_doctor_m, na.rm = T),
            diputado_hombre = survey_median(p12_sal_real_diput_h, na.rm = T),
            diputado_mujer = survey_median(p12_sal_real_diput_m, na.rm = T),
            propio = survey_median(p91_monto, na.rm=T)
            )
```

```{r}
salario_real_long <- salario_real %>% 
  pivot_longer(cols = c("cajero_hombre", 
                        "cajero_mujer", 
                        "gerente_hombre", 
                        "gerente_mujer", 
                        "doctor_hombre", 
                        "doctor_mujer", 
                        "diputado_hombre", 
                        "diputado_mujer",
                        "propio"), 
               names_to = "oficio",
               values_to = "mean")

```

# salario ideal (Mediana de percepción cuánto deberían ganar en cada oficio diferenciado por sexo, según educacion)

```{r}
salario_ideal = desiguales_pond %>% group_by(educacion_rec) %>%
  summarise(n = n(),
            cajero_hombre = survey_median(p12_sal_ideal_cajero_h, na.rm = T),
            cajero_mujer = survey_median(p12_sal_ideal_cajero_m, na.rm = T),
            gerente_hombre = survey_median(p12_sal_ideal_gerente_h, na.rm = T),
            gerente_mujer = survey_median(p12_sal_ideal_gerente_m, na.rm = T),
            doctor_hombre = survey_median(p12_sal_ideal_doctor_h, na.rm = T),
            doctor_mujer = survey_median(p12_sal_ideal_doctor_m, na.rm = T),
            diputado_hombre = survey_median(p12_sal_ideal_diput_h, na.rm = T),
            diputado_mujer = survey_median(p12_sal_ideal_diput_m, na.rm = T),
            propio = survey_median(p75_monto, na.rm=T) 
            )
```

```{r}
salario_ideal_long <- salario_ideal %>% 
  pivot_longer(cols = c("cajero_hombre", 
                        "cajero_mujer", 
                        "gerente_hombre", 
                        "gerente_mujer", 
                        "doctor_hombre", 
                        "doctor_mujer", 
                        "diputado_hombre", 
                        "diputado_mujer",
                        "propio"), 
               names_to = "oficio",
               values_to = "mean")

```

```{r}
salario_ideal_long <- salario_ideal_long %>% select(educacion_rec, oficio, salario_ideal = mean)
salario_real_long <- salario_real_long %>% select(salario_real = mean)

base <- cbind(salario_ideal_long, salario_real_long)

base_long <- base %>% 
  pivot_longer(cols = c("salario_ideal", 
                        "salario_real"),
               names_to = "tipo",
               values_to = "mean")
```

```{r}
base_long$educacion_rec <- factor(base_long$educacion_rec, labels = c("No universitario", "Universitario"))

plot_educ <- base_long %>% filter(!is.na(base_long$educacion_rec)) %>% 
  ggplot(aes(x = oficio, y = mean, color=educacion_rec)) + 
  geom_point(size=4, aes(shape=educacion_rec)) +
  labs(color = "educacion_rec", shape="educacion_rec") +
  xlab("Oficio") + ylab("Salario")  +
  theme_bw() +
  theme(axis.text = element_text(angle = 45, hjust = 1)) +
  facet_wrap(~tipo) +
  scale_x_discrete(label = c("Cajero Hombre", "Cajera Mujer", "Diputado Hombre", "Diputada Mujer", "Doctor Hombre", "Doctora Mujer", "Gerente Hombre", "Gerente Mujer", "Salario propio")) +
    scale_color_discrete(labels = c("Educación
no universitaria", "Educación 
universitaria"))+
  guides(color=guide_legend(title="Nivel educacional"),
         shape=guide_legend(title="Nivel educacional"))+
    scale_shape_discrete(labels = c("Educación
no universitaria", "Educación 
universitaria"))

plot_educ
ggsave(plot_tipo, file = "output/graphs/dif_salarios_ambos_educ.png", width = 12,height = 7)
```

# salario real (mediana de percepción cuánto ganan en cada oficio diferenciado por sexo, según educacion y sexo)

```{r}
salario_real = desiguales_pond %>% filter(!is.na(educacion_rec)) %>%
  group_by(educacion_rec, sexo) %>%
  summarise(n = n(),
            cajero_hombre = survey_median(p12_sal_real_cajero_h, na.rm = T),
            cajero_mujer = survey_median(p12_sal_real_cajero_m, na.rm = T),
            gerente_hombre = survey_median(p12_sal_real_gerente_h, na.rm = T),
            gerente_mujer = survey_median(p12_sal_real_gerente_m, na.rm = T),
            doctor_hombre = survey_median(p12_sal_real_doctor_h, na.rm = T),
            doctor_mujer = survey_median(p12_sal_real_doctor_m, na.rm = T),
            diputado_hombre = survey_median(p12_sal_real_diput_h, na.rm = T),
            diputado_mujer = survey_median(p12_sal_real_diput_m, na.rm = T),
            propio = survey_median(p91_monto, na.rm=T)
            )
```

```{r}
salario_real_long <- salario_real %>% 
  pivot_longer(cols = c("cajero_hombre", 
                        "cajero_mujer", 
                        "gerente_hombre", 
                        "gerente_mujer", 
                        "doctor_hombre", 
                        "doctor_mujer", 
                        "diputado_hombre", 
                        "diputado_mujer",
                        "propio"), 
               names_to = "oficio",
               values_to = "mean")

```

# salario ideal (Mediana de percepción cuánto deberían ganar en cada oficio diferenciado por sexo, según educacion y sexo)

```{r}
salario_ideal = desiguales_pond %>% filter(!is.na(educacion_rec)) %>%
  group_by(educacion_rec, sexo) %>%
  summarise(n = n(),
            cajero_hombre = survey_median(p12_sal_ideal_cajero_h, na.rm = T),
            cajero_mujer = survey_median(p12_sal_ideal_cajero_m, na.rm = T),
            gerente_hombre = survey_median(p12_sal_ideal_gerente_h, na.rm = T),
            gerente_mujer = survey_median(p12_sal_ideal_gerente_m, na.rm = T),
            doctor_hombre = survey_median(p12_sal_ideal_doctor_h, na.rm = T),
            doctor_mujer = survey_median(p12_sal_ideal_doctor_m, na.rm = T),
            diputado_hombre = survey_median(p12_sal_ideal_diput_h, na.rm = T),
            diputado_mujer = survey_median(p12_sal_ideal_diput_m, na.rm = T),
            propio = survey_median(p75_monto, na.rm=T) 
            )
```

```{r}
salario_ideal_long <- salario_ideal %>% 
  pivot_longer(cols = c("cajero_hombre", 
                        "cajero_mujer", 
                        "gerente_hombre", 
                        "gerente_mujer", 
                        "doctor_hombre", 
                        "doctor_mujer", 
                        "diputado_hombre", 
                        "diputado_mujer",
                        "propio"), 
               names_to = "oficio",
               values_to = "mean")

```

```{r}
salario_ideal_long <- salario_ideal_long %>% select(sexo, educacion_rec, oficio, salario_ideal = mean)
salario_real_long <- salario_real_long %>% ungroup() %>%  select(salario_real = mean)

base <- cbind(salario_ideal_long, salario_real_long)

base_long <- base %>% 
  pivot_longer(cols = c("salario_ideal", 
                        "salario_real"),
               names_to = "tipo",
               values_to = "mean")
```

* salario real

```{r}
base_long$educacion_rec <- as.factor(base_long$educacion_rec)

plot_real_educ_sexo <- base_long %>% filter(tipo=="salario_real") %>% 
  ggplot(aes(x = oficio, y = mean, color=sexo)) + 
  geom_point(size=4, aes(shape=sexo)) +
  labs(color = "sexo", shape="sexo") +
  xlab("Oficio") + ylab("Salario")  +
  theme_bw() +
  theme(axis.text = element_text(angle = 45, hjust = 1)) +
  facet_wrap(~educacion_rec) +
  scale_x_discrete(label = c("Cajero Hombre", "Cajera Mujer", "Diputado Hombre", "Diputada Mujer", "Doctor Hombre", "Doctora Mujer", "Gerente Hombre", "Gerente Mujer", "Salario propio"))

plot_real_educ_sexo
ggsave(plot_real_educ_sexo, file = "output/graphs/dif_salarios_real_educ_sexo.png", width = 12,height = 7)
```

* salario ideal
```{r}
plot_ideal_educ_sexo <- base_long %>% filter(tipo=="salario_ideal") %>% 
  ggplot(aes(x = oficio, y = mean, color=sexo)) + 
  geom_point(size=4, aes(shape=sexo)) +
  labs(color = "sexo", shape="sexo") +
  xlab("Oficio") + ylab("Salario")  +
  theme_bw() +
  theme(axis.text = element_text(angle = 45, hjust = 1)) +
  facet_wrap(~educacion_rec) +
  scale_x_discrete(label = c("Cajero Hombre", "Cajera Mujer", "Diputado Hombre", "Diputada Mujer", "Doctor Hombre", "Doctora Mujer", "Gerente Hombre", "Gerente Mujer", "Salario propio"))

plot_ideal_educ_sexo
ggsave(plot_ideal_educ_sexo, file = "output/graphs/dif_salarios_ideal_educ_sexo.png", width = 12,height = 7)
```